【裁判字號】    95,訴,83
【裁判日期】    950830
【裁判案由】    違反毒品危害防制條例
【裁判全文】
臺灣雲林地方法院刑事判決                95年度訴字第83號
公  訴  人  臺灣雲林地方法院檢察署檢察官
被      告  丙○○
                    國民
                    （現另案羈押於臺灣臺南監獄臺南分監）
選任辯護人  劉志卿律師
            藍庭光律師
上列被告因違反毒品危害防制條例案件，經檢察官提起公訴（94
年度偵字第4003號），本院判決如下：
    主  文
丙○○無罪。
    理  由
壹、公訴意旨略以：丙○○有煙毒、業務過失致死、違反票據法
    、侵占、竊盜、觀察勒戒等前科，於民國91年間犯竊盜案件
    ，經臺灣雲林地方法院判處有期徒刑8 月，92年5 月26日入
    監，93年1 月26日執行完畢出監。詎仍不知悔改，基於販賣
    第二級毒品之犯意，於94年3 月19日某時，在雲林縣西螺鎮
    ○○○路、廣興路口之文祠廟，以不詳價格，販賣第二級毒
    品甲基安非他命1 小包予乙○○（乙○○施用第二級毒品部
    分，已判決確定）。翌日上午11時45分許，乙○○於西螺鎮
    河南里百姓公廟吸食甲基安非他命時，為巡邏員警當場查獲
    ，並扣得甲基安非他命殘渣袋、燈泡、吸管、鋁箔包過濾器
    等物品，始循線查悉上情。因認被告所為係犯毒品危害防制
    條例第4 條第2 項之販賣第二級毒品罪嫌云云。
貳、按犯罪事實應依證據認定之，無證據不得認定犯罪事實，不
    能證明被告犯罪者，應諭知無罪之判決，刑事訴訟法第154
    條第2 項、第301 條第1 項分別定有明文。又刑事訴訟法第
    161 條第1 項規定：檢察官就被告犯罪事實，應負舉證責任
    ，並指出證明之方法。因此，檢察官對於起訴之犯罪事實，
    應負提出證據及說服之實質舉證責任。倘其所提出之證據，
    不足為被告有罪之積極證明，或其指出證明之方法，無從說
    服法院以形成被告有罪之心證，基於無罪推定之原則，自應
    為被告無罪判決之諭知，最高法院92年台上字第128 號判例
    可資參照。
、公訴人認被告丙○○涉有上開犯嫌，無非以證人乙○○之指
    訴，及本院94年度虎簡字第284號判決1份等為其論據。訊據
    被告堅詞否認有何販賣第二級毒品甲基安非他命予乙○○之
    犯行，辯稱被告曾經毆打證人乙○○，證人乙○○因而挾怨
    誣攀等語，並聲請調查94年度毒偵字第614號起訴書（本院
    卷第45頁至第48頁）及搜索、扣押筆錄（本院卷第50頁至第
    54頁）以證明被告於94年3 月19日為警搜索住處時，並未扣
    得磅秤及夾鍊袋等物。
肆、經查：
  一、證人乙○○因監所管理人員認為其患有精神疾病經移監至
      臺灣臺中監獄治療中，為證人乙○○於本院審理時所自承
      。而證人乙○○於本院審理作證時，經審判長告知具結義
      務及偽證處罰後，命其具結時，對於在公開法庭身著法袍
      、面前並有名牌載明審判長，一般人均可知其為法官之審
      判長，卻嘻笑詢問「你是法官？」又於審判長告知受命法
      官要訊問其之際，竟再次對審判長詢以：「你是法官？」
      （見本院卷第99頁、第103 頁反面）是證人乙○○之精神
      狀態不佳，對於外界事物之認知顯與一般人不同，應可認
      定。
  二、證人乙○○於警詢時陳稱：我認識被告丙○○1 、2 個月
      ，曾向被告丙○○購買安非他命2 次，都是在西螺公路局
      由我打電話與被告丙○○聯絡在興農西路與廣興路口的文
      祀廟交易。2 次的交易金額均為新臺幣（下同）1000元。
      被告的電話有抄下來，但後來不見（見警卷第13頁、第16
      頁至第17頁）。然證人乙○○於檢察官訊問時則證稱：我
      跟被告拿安非他命1 次，用錢跟他買安非他命1 次。在何
      處購買則不記得（見偵卷第49頁）。證人乙○○於本院審
      理時則證稱：曾跟被告購買2 次安非他命，均各給付現金
      1,000 元。2 次均是在大路邊遇到被告，攔下被告後跟被
      告說要購買安非他命，被告就拿安非他命交付，事先沒有
      跟被告聯絡，也沒有被告的電話可以聯絡（見本院卷第
      100 頁、第103 頁、第105 頁）。嗣後又改稱因第2 次購
      買安非他命時，未給付金錢給被告，而遭被告持高爾夫球
      杆毆打（見本院卷第106 頁）。
  三、證人乙○○對於如何與被告聯絡購買甲基安非他命、購買
      時是否均有給付現金等重要之點前後已然陳述不一。而證
      人乙○○於本院審理時證稱未事先聯絡被告購買毒品之數
      量，係在大馬路上見到被告後將其攔下即交付金錢購得甲
      基安非他命云云，也與一般購買毒品者均事先向販毒者確
      認貨源、數量、金額後約定交付地點之情形大相逕庭，是
      證人乙○○上開陳述均難採信。
  四、至於證人乙○○確因施用及持有第二級毒品因而經本院以
      94年度虎簡字第284 號判決判處有期徒刑6 月，如易科罰
      金，以300 元折算1 日，固有本院上開判決1 份在卷可證
      。然本院上開判決僅能證明證人乙○○有持有及施用安非
      他命之犯行，尚無從據以認定被告有何販賣第二級毒品安
      非他命予乙○○之犯行。
  五、綜上所述，被告有無販賣第二級毒品甲基安非他命予乙○
      ○之犯行，依公訴人所提出之證據，或其指出證明之方法
      ，未能使本院之心證達到確信其為真實之程度，就被告是
      否涉犯本件犯行，仍有合理懷疑之存在，揆諸前揭法條及
      判例意旨，自應為被告無罪判決之諭知。
伍、適用之法律：刑事訴訟法第301 條第1項，作成本判決。
本案經檢察官甲○○到庭執行職務
中    華    民    國    95    年    8     月    30    日
                  刑事第二庭審判長法  官   林  輝  煌
                                  法  官   柯  志  民
                                  法  官   李  明  鴻
以上正本證明與原本無異。
如不服本判決，應於判決送達後10日內，向本院提出上訴狀。（
須附繕本）
                              書記官  孫  秀  桃
中    華    民    國    95    年    8    月    30    日


司法院資訊處製作；財團法人民間司法改革基金會備份。
